臺灣新北地方法院刑事判決
110年度審交易字第1390號
公  訴  人  臺灣新北地方檢察署檢察官
被      告  徐永祐



上列被告因過失傷害案件，經檢察官提起公訴（110年度偵字第4
1042號），被告於本院準備程序中就被訴事實為有罪之陳述，經
本院裁定進行簡式審判程序，判決如下：
    主  文
徐永祐因過失傷害人，處拘役伍拾日，如易科罰金，以新臺幣壹
仟元折算壹日。
    事  實
一、徐永祐領有小型車普通駕駛執照，於民國109年6月13日17時
    46分許，駕駛車牌號碼0000-00號自用小客車，沿新北市瑞
    芳區臺二線往基隆方向行駛，行經臺二線82.5公里處時，本
    應注意超車時，應顯示左方向燈並於前車左側保持半公尺以
    上之間隔超過，行至安全距離後，再顯示右方向燈駛入原行
    路線，而依當時天候晴、日間自然光線、柏油路面乾燥無缺
    陷、無障礙物、視距良好等情，並無不能注意之情事，適洪
    辰雋（原名：洪承雋）騎乘車牌號碼000-0000號普通重型機
    車行駛於其右前方，詎徐永祐竟疏未保持適當之安全間隔，
    即貿然自左側欲超越洪辰雋所騎乘之上開機車，因而不慎與
    洪辰雋騎乘之上開機車發生擦撞，致洪辰雋人車倒地，受有
    左前臂橈骨尺骨閉鎖性骨折、背部挫傷及擦傷、右肘挫傷及
    擦傷、兩側膝部挫傷及擦傷等傷害。徐永祐於肇事後，在有
    偵查權限之警察機關尚不知何人為肇事者前，向據報前往現
    場處理之員警陳述車禍發生經過而自首並願接受裁判。
二、案經洪辰雋訴由臺灣臺北地方檢察署檢察官呈請臺灣高等檢
    察署檢察長核轉臺灣新北地方檢察署檢察官偵查起訴。
    理  由
壹、程序方面：
    本件被告徐永祐所犯係死刑、無期徒刑、最輕本刑為3年以
    上有期徒刑以外之罪，其於準備程序中就被訴事實為有罪之
    陳述，經法官告知簡式審判程序之旨，並聽取公訴人及被告
    之意見後，依刑事訴訟法第273條之1第1項規定，裁定本案
    改依簡式審判程序審理，且依刑事訴訟法第273條之2及第15
    9條第2項規定，不適用傳聞法則有關限制證據能力之相關規
    定，合先敘明。
貳、實體方面：
一、上揭犯罪事實，業據被告徐永祐於警詢時、偵查中、本院準
    備程序及審理時均坦承不諱，核與證人即告訴人洪辰雋於警
    詢時及偵查中之證述相符，並有告訴人受傷照片5張、長庚
    醫療財團法人基隆長庚紀念醫院診斷證明書1份、道路交通
    事故現場圖、新北市政府警察局道路交通事故初步分析研判
    表、道路交通事故調查報告表㈠、㈡各1份、道路交通事故照
    片15張、行車紀錄器錄影畫面截圖照片4張、道路交通事故
    肇事人自首情形記錄表1紙、證號查詢汽車駕駛人1紙、行車
    紀錄器錄影畫面檔案光碟1片在卷可稽（見臺灣臺北地方檢
    察署110年度他字第4216號偵查卷第30、52、56至69、71頁
    、本院卷）。按汽車超車時，應依下列規定：前行車減速
    靠邊或以手勢或亮右方向燈表示允讓後，後行車始得超越。
    超越時應顯示左方向燈並於前車左側保持半公尺以上之間隔
    超過，行至安全距離後，再顯示右方向燈駛入原行路線，道
    路交通安全規則第101條1項第5款定有明文。案發當時，被
    告為具有通常智識、心智正常且考領有小型車普通駕駛執照
    之成年人，對於上開交通規則不容諉為不知，而觀諸前揭卷
    附道路交通事故調查報告表㈠所載，案發當時天候晴、日間
    自然光線、柏油路面乾燥無缺陷、無障礙物、視距良好等情
    ，足見被告並無不能注意之情事，於超越告訴人騎乘之上開
    機車時，竟疏未保持適當之安全間隔，致與告訴人騎乘之上
    開機車發生擦撞，被告之駕駛行為具有過失，至為灼然；且
    被告之過失行為與告訴人之受傷結果間，具有相當因果關係
    ，亦可認定。綜上所述，足認被告之自白核與事實相符，應
    可採為認定事實之依據。從而，本案事證已臻明確，被告犯
    行洵堪認定，應依法論科。
二、論罪科刑：
  ㈠核被告所為，係犯刑法第284條前段之過失傷害罪。
  ㈡被告於車禍發生後，在犯罪未被有偵查犯罪權限之機關或公
    務員發覺前，主動向據報前往現場處理之員警表明係肇事者
    ，而願接受裁判等情，有道路交通事故肇事人自首情形記錄
    表1紙在卷可考（見臺灣臺北地方檢察署110年度他字第4216
    號偵查卷第71頁），合於自首要件，爰依刑法第62條前段規
    定減輕其刑。
  ㈢爰審酌被告駕駛車輛參與道路交通，本應小心謹慎以維自身
    及他人之安全，竟疏未保持適當之安全間隔，即貿然自告訴
    人機車之左側超車而肇事，致告訴人受傷，且迄未與告訴人
    達成和解，賠償告訴人之損失，另考量其過失程度、告訴人
    之傷勢程度，並兼衡其大學畢業之智識程度，目前無業、須
    撫養奶奶之生活狀況等一切情狀，量處如主文所示之刑，並
    諭知如易科罰金之折算標準，以資懲儆。
據上論斷，應依刑事訴訟法第273條之1第1項、第299條第1項前
段，刑法第284條前段、第62條前段、第41條第1項前段，刑法施
行法第1條之1第1項，判決如主文。
本案經檢察官彭毓婷提起公訴，經檢察官張啓聰到庭執行職務。
中　　華　　民　　國　　111 　年　　3 　　月　　30　　日
                  刑事第二十五庭  法  官      曾淑娟
上列正本證明與原本無異。
如不服本判決，應於判決送達後20日內敘明上訴理由，向本院提
出上訴狀 (應附繕本) ，上訴於臺灣高等法院。其未敘述上訴理
由者，應於上訴期間屆滿後20日內向本院補提理由書「切勿逕送
上級法院」。
                                  書記官　     張佑慈
中　　華　　民　　國　　111 　年　　3 　　月　　30　　日
附錄本案論罪科刑法條全文：
中華民國刑法第284條
因過失傷害人者，處1年以下有期徒刑、拘役或10萬元以下罰金
；致重傷者，處3年以下有期徒刑、拘役或30萬元以下罰金。